【裁判字號】    92,訴,2164
【裁判日期】    921007
【裁判案由】    毒品危害防制條例
【裁判全文】
臺灣臺中地方法院刑事判決                        九十二年度訴字第二一六四號
    公  訴  人  臺灣臺中地方法院檢察署檢察官
    被      告  甲○○
右列被告因毒品危害防制條例案件，經檢察官提起公訴（九十二年度毒偵字第一三一
九號、第一七○一號），被告於準備程序中就被訴事實為有罪之陳述，受命法官於聽
取當事人之意見後，由本院合議庭裁定以簡式程序判決如左：
    主  文
甲○○連續施用第一級毒品，累犯，處有期徒刑捌月。
    事  實
一、甲○○原名廖學明，曾於民國八十五年間因違法肅清煙毒條例案件及麻醉藥品管
    理條例案件，經臺灣高等法院臺中分院分別判處有期徒刑三年二月、三月，定應
    執行刑為有期徒刑三年四月確定，於八十五年七月二十二日入監執行至八十七年
    四月三日假釋出獄，並於八十八年八月二十日假釋期滿而執行完畢；八十九年間
    又因施用毒品案件，經本院裁定送觀察、勒戒結果，無繼續施用毒品之傾向，而
    由臺灣臺中地方法院檢察署檢察官於八十九年五月十八日以八十九年度毒偵字第
    三一八五號不起訴處分確定。猶不知悔改，復基於施用第一級毒品之概括犯意，
    自九十一年十二月三十一日起至九十二年五月二十九日止，連續在泰國某旅館內
    及其台中市○○區○○路三段一三五號住處，以將第一級毒品海洛因摻在香煙內
    抽吸之方式，施用海洛因，約二、三天施用一次。嗣於九十二年一月三日十九
    時十分許，其從泰國返台在桃園縣大園鄉中正機場第一航廈入境海關室，遭海關
    人員在其手提袋內，起出其用剩忘記丟棄不慎夾在衣服內一併帶回之海洛因一包
    （驗餘淨重○‧二二公克），九十二年五月二十九日二十一時二十分許，在台
    中市北屯區○○○路與昌平路口為警查獲。經本院以九十二年度毒聲字第一二六
    九號裁定送觀察、勒戒後，有繼續施用毒品之傾向。
二、案經內政部警政署航空警察局報請臺灣桃園地方法院檢察署呈臺灣高等法院檢察
    署令轉暨臺中市警察局第二分局報請臺灣臺中地方法院檢察署檢察官偵查起訴。
    理  由
一、右揭事實業據被告甲○○於警詢、檢察官偵訊中及本院審理時坦承不諱，且其兩
    次被查獲後警察採其尿液送鑑定結果，均呈嗎啡陽性反應，此有桃園縣衛生局及
    中山醫學大學附設醫院藥物濫用檢測中心所出具之檢驗尿水報告書計二紙附卷可
    稽，並有扣案之海洛因一包（驗餘淨重○‧二二公克）足憑。又被告前因施用毒
    品案件，經本院裁定送觀察、勒戒結果，無繼續施用毒品之傾向，由臺灣臺中地
    方法院檢察署檢察官於八十九年五月十八日以八十九年度毒偵字第三一八五號不
    起訴處分確定乙節，有該處分書及臺灣臺中地方法院檢察署刑案資料查註紀錄表
    在卷可佐；而其於五年內再犯毒品危害防制條例第十條之罪，經裁定送觀察勒戒
    後，認有繼續施用毒品之傾向部分，有臺灣臺中看守所以九十二年六月十七日中
    所正衛字第○九二○○○二一○二號函送之證明書一份附卷可參。本件事證明確
    ，被告犯行應堪認定。
二、核被告所為，係犯毒品危害防制條例第十條第一項之施用第一級毒品罪。其因施
    用海洛因而持有第一級毒品之低度行為，為施用海洛因之高度行為所吸收，不另
    論罪；又被告多次施用第一級毒品之犯行，時間緊接，方法相同，觸犯構成要件
    相同之罪名，顯係基於概括犯意為之，應依連續犯規定論以一罪，並加重其刑；
    再被告於八十五年間因違法肅清煙毒條例案件及麻醉藥品管理條例案件，經臺灣
    高等法院臺中分院分別判處有期徒刑三年二月、三月，定應執行刑為有期徒刑三
    年四月確定，於八十五年七月二十二日入監執行至八十七年四月三日假釋出獄，
    並於八十八年八月二十日假釋期滿而執行完畢，此有臺灣高等法院被告全國前案
    紀錄表在卷可考，其受有期徒刑之執行完畢後，五年以內再犯本件有期徒刑以上
    之罪，為累犯，應依刑法第四十七條規定，遞加重其刑。爰審酌被告犯後坦認所
    為態度良好、頗具悔意、所為並未積極侵害他人權益等一切情狀，量處如主文所
    示之刑。另(一)起訴書雖載被告係自九十年年底開始施用海洛因，惟被告在本院堅
    稱係九十一年年底伊去泰國相親時，因友人提供，方自九十一年十二月三十一日
    開始施用在卷，茲因起訴書所載之開始施用時間，除被告在臺灣桃園地方法院檢
    察署檢察官偵訊中自白：「我是勒戒後一年多才又再吸食（九十年年底）」外（
    參該署偵卷第二四頁筆錄），並無其他證據可資證明，而該偵訊中之自白既遭被
    告在本院予以否認，即有瑕疵，是本院忖諸：被告在本院既坦承施用海洛因，
    當無就何時開始施用部分刻意隱瞞之理，其於九十二年一月三日採尿鑑定結果
    呈嗎啡陽性反應，最多亦僅能證明至九十一年十二月三十一日被告有施用海洛因
    之行為（即施用海洛因後九十六小時內，可從代謝之尿液中檢出嗎啡之陽性反應
    ），而認被告在本院所陳為真，堪以採信，其施用時間應係自九十一年十二月三
    十一日起至九十二年五月二十九日止，至其被訴九十年年底至九十一年十二月三
    十日間亦有施用海洛因部分，除前述被告有瑕疵之自白外，尚無其他證據可資證
    明，故無法認定，因檢察官認此部分若成立犯罪則與前揭論罪科刑之事實，有連
    續犯之裁判上一罪關係，乃不另為無罪之諭知，(二)被告於九十二年一月三日十九
    時十分許，在桃園縣大園鄉中正機場第一航廈入境海關室，遭海關人員起出之海
    洛因一包（驗餘淨重○‧二二公克），於臺灣桃園地方法院檢察署呈臺灣高等法
    院檢察署令轉臺灣臺中地方法院檢察署偵辦本案時，並未隨案移送，且經臺灣桃
    園地方法院檢察署檢察官聲請臺灣桃園地方法院宣告單獨沒收，臺灣桃園地方法
    院即於九十二年七月十七日以九十二年度聲字第一四四六號裁定沒收銷燬確定，
    此經被告陳明在卷，並有該案裁定及臺灣高等法院被告全國前案紀錄表存卷可證
    ，該包海洛因既經宣告沒收銷燬，本案即無再重複宣告沒收銷燬之必要，(三)起訴
    書雖載被告於九十二年五月二十九日二十一時二十分許，在台中市北屯區○○○
    路與昌平路口為警查獲時，並扣得海洛因二包（毛重計一公克），然臺灣臺中地
    方法院檢察署檢察官又認被告持有該二包海洛因係欲販賣予歐元豪，且於九十二
    年八月三十日以九十二年度偵字第一一二五○號起訴書向本院提起公訴，現分本
    院九十二年度訴字第二一九六號案審理中，此經本院調取該案卷核閱明確，而本
    院綜觀本案全卷亦認尚難僅憑被告之陳述，遽認該二包海洛因係供其自行施用，
    故未併予宣告沒收銷燬，將來若該販賣毒品案件亦未宣告沒收銷燬，再由檢察官
    聲請單獨宣告沒收銷燬之，附此敘明。
據上論斷，應依刑事訴訟法第二百七十三條之一第一項、第二百九十九條第一項前段
，毒品危害防制條例第十條第一項、第二十條第三項前段，刑法第十一條前段、第五
十六條、第四十七條，判決如主文。
中      華      民      國    九十二    年      十      月      七      日
                                        法  官  李  秋  娟
右正本證明與原本無異。
如不服本判決，應於判決送達後十日內向本院提出上訴狀，上訴於臺灣高等法院臺中
分院( 須附繕本 )。
                                        書記官
中      華      民      國    九十二    年      十      月      七      日
附錄論罪科刑法條
毒品危害防制條例第十條：
施用第一級毒品者，處六個月以上五年以下有期徒刑。


司法院資訊處製作；財團法人民間司法改革基金會備份。
